【裁判字號】    88,勞簡抗,1
【裁判日期】    890425
【裁判案由】    給付工資等
【裁判全文】
臺灣高雄地方法院民事裁定  八十八年勞簡抗字第一號
    抗  告  人  乙○○
    相  對  人  景德製藥股份有限公司
                        設臺北.
    法定代理人  甲○○  住同右.
右當事人間請求給付工資等事件，抗告人對於八十八年八月十七日本院高雄簡易庭八
十八年度雄勞簡字第一四號第一審裁定提起抗告，本院裁定如左：
    主      文
抗告駁回。
抗告訴訟費用由抗告人負擔。
    理      由
一、抗告意旨略以：按對於設有事務所或營業所之人，因關於其事務所或營業所涉訟
    者，得由該事務所或營業所所在地之法院管轄；又因契約涉訟者，如經當事人定
    有債務履行地，得由該履行地之法院管轄，民事訴訟法第六條、第十二條分別明
    定。緣抗告人為相對人之業務員，惟相對人竟於民國八十七年八月間無故解僱抗
    告人，解僱後相對人並未發給資遣費，嗣雙方於高雄市政府勞工局調解成立，相
    對人願依勞動基準法之規定給付抗告人預告工資及資遣費，然仍未給付，為此抗
    告人乃向本院高雄簡易庭對相對人提起給付工資等訴，詎本院高雄簡易庭竟以相
    對人之營業所設於台北市，認該院無管轄權，而裁定移送台灣台北地方法院。本
    件抗告人既係在相對人之高雄營業所任業務代表，且嗣後在高雄市政府勞工局調
    解成立，則依上開規定，本院自有管轄權，詎竟為移送管轄之裁定，於法自有不
    合，為此提起抗告，求為廢棄原裁定等語。
二、按訴訟之全部或一部，法院認為無管轄權者，依原告聲請或依職權以裁定移送其
    管轄法院，民事訴訟法第二十八條第一項定有明文。按對於私法人之訴訟，由其
    主事務所或主營業所所在地之法院管轄，同法第一條第二項定有明文。
三、查相對人之主事務所係設於台北市大安區○○○路○段二六七號，此為抗告人所
    不爭執，雖抗告人以其任職於相對人之高雄營業所遭解僱，而本院自有管轄權等
    語抗辯。惟民事訴訟法第六條所規定之管轄，乃以關於其營業所或事務所涉訟者
    為限，本件抗告人係先受僱於相對人後，再被派至高雄營業所任職，嗣經解僱，
    然此均係其與相對人間之僱傭關係契約問題，核其情節，尚與該條所謂因該事務
    所或營業所與他人有所接洽而涉訟有別，從而自無該條之適用。又姑不論相對人
    對是否與抗告人成立調解已有爭執，縱使非虛，依原告提出之調解紀錄，並無債
    務履行地之約定，有該調解紀錄在卷可稽。準此，亦與民事訴訟法第六條或第十
    二條之規定不合。抗告人徒以兩造曾在高雄市政府勞工局調解成立，即謂本院有
    管轄權，尚非有據。從而原審以本院無管轄權，依前揭規定裁定移送有管轄權之
    台灣台北地方法院，核無不合。抗告意旨指摘原審裁定不當，求為廢棄原裁定，
    為無理由，應駁回其抗告。
四、依民事訴訟法第四百三十六條之一第三項、第四百九十二條第一項、第九十五條
    、第七十八條，裁定如主文。
中      華      民      國    八十九    年      四      月    二十五    日
                              臺灣高雄地方法院勞工法庭
                                  審判長法官  謝靜雯
                                  法官        陳信伍
                                  法官        黃國川
右為正本係照原本作成。
本件不得再抗告。
中      華      民      國    八十九    年      四      月    二十五    日
~B法院書記官  呂素珍


司法院資訊處製作；財團法人民間司法改革基金會備份。
